

Jr. Los Flamencos #663 Santa Anita



960960791



edwin.baltazar@tecsup.edu.pe edwinbaltazar1996@gmail.com



Linkedin/Edwin Daniel Baltazar Terbullino



#### Estudios

Diseño de Software e Integración de Sistemas 6to ciclo TECSUP / LIMA 2017-2019

> Ingeniería De Sistemas Universidad del Valle - Colombia Beca Alianza del Pacífico 2019-1

> > Inglés – Básico Británico / Perú 2018

## **Otros Estudios**

Manejo de Xamarin Intermedio Curso Online - 2020

Manejo de HTML-CSS3-JAVASCRIP intermedio

Curso Online – 2018-2019

Manejo de Django

Básico

Curso Online - 2019

## Datos de Interés

Futbol, atletismo y ver películas Procedencia: Huancayo Disponibilidad Inmediata VIAJAR: No Certificado a Solicitud

# **EDWIN BALTAZAR TERBULLINO**

Diseño de Software e Integración de Sistemas

### Resumen

Pre profesional de la Carrera de "Diseño de Software e Integración de Sistemas", parte de tercio superior académico con auspicio académico al 100%.

Emprendedor, responsable y asertivo al tomar decisiones y flexible a los cambios. Adaptable a situaciones bajo presión, fomentando y colaborando el trabajo en equipo. Adaptabilidad a labores de alta exigencia y horarios rotativos, ofreciendo alternativas de solución eficientes alineadas a los objetivos de la empresa.

Conocimientos especializados en desarrollo web y móvil, lenguaje de programación JAVA, C#, Python, manejo de herramientas de Microsoft (Visual Studio 2019 – Visual Studio Code), base de datos, metodología SCRUM y manejo de repositorios (GitHub).

## Experiencia

## Pasante de la Área de TI

**Empresa SKDeysu**Desarrollo de una aplicación móvil para Android y IOS que brinde reportes administrativos sobre la calidad y seguridad del trabajador; permitiendo tener información de forma virtual y en una base de datos.

#### Aplicador Líder

INEI noviembre 2019
Capacitar a aplicadores de estudiantes de nivel secundario del examen ECE, durante el

Capacitar a aplicadores de estudiantes de nivel secundario del examen ECE, durante el examen y estar a cargo de ellos por si pasa inconvenientes; tener comunicación con los directores de los colegios para el proceso del examen.

#### Pasante de Soporte Técnico

**TECSUP Virtual** 

Setiembre – diciembre 2019

Implementaciones virtuales de materiales de estudio en la plataforma de Canvas, a través lenguaje de maquetado HTML, facilitando una mayor comunicación entre los docentes y alumnos.

#### Pasante de Programación

#### **Empresa Bradfordcs**

noviembre 2018 - marzo 2019

Desarrollar las plantillas y vistas para el usuario, también se actualizó la página web de presentación de la empresa y el demo de la aplicación; que se utiliza para procesos de reclutamiento personal.

#### Representante comercial

#### Empresa COPIJSUD "Bolivia"

enero 2015 – enero 2017

Dar a conocer la empresa, promocionando su producto y preparando informes y reportes. Capacitar a los nuevos representantes y dar charlas motivadoras a más de 30 nuevos representantes, trabajando con indicadores claves.

### Referencias

#### Gino Garufi

Jefe de Unidad HSEC-SKDeysu +51 976862153 Gino.garufi@icsk.com

#### **Jorge Conde**

Director de la empresa Bradfordcs 997368676 Jorge.conde@bradfordcs.com